【裁判字號】    92,交聲,34
【裁判日期】    920312
【裁判案由】    違反道路交通管理處罰條例聲明異議
【裁判全文】
臺灣基隆地方法院交通件裁定                        九十二年度交聲字第三四號
    原處分機關  交通部公路總局臺北區監理所基隆監理站
    異  議  人
    即受處分人  甲○○
右列受處分人因違反道路交通管理處罰條例案件，對於交通部公路總局臺北區監理所
基隆監理站於中華民國九十二年二月十一日所為之裁決（原處分案號分別為：基監字
第裁四二─ＡＩ0000000號），聲明異議，本院裁定如左：
    主  文
原處分撤銷。
甲○○汽車駕駛人，行車速度，超過規定之最高時速，處罰鍰新台幣貳仟肆佰元，並
記違規點數壹點。
    理  由
一、原處分意旨略以：異議人甲○○於民國九十一年八月十六日五時十二分許，駕駛
    二Ｍ─一九八號營業用小客車行經台北市○○○路與逸仙路口處，經檢測行車速
    度六十二公里，而該處速限五十公里，違規超速十二公里，經警依法製單舉發，
    核無不合，爰依道路交通管理處罰條例第四十條第一項之規定，裁處異議人罰鍰
    新臺幣二千四百元等語。
二、異議意旨則略以：依據警政署公布對於駕駛人行車速度有十公里寬限值，且測速
    器本身尚有三公里之誤差範圍，所以行車速度應超過六十三公里時方得加以處罰
    ，故異議人並未超速，異議人對前開裁決，自難甘服，爰依法請求撤銷原處分等
    語。
三、按汽車駕駛人，行車速度，超過規定之最高時速，或低於規定之最低時速，或裝
    用測速雷達感應器者，處新臺幣一千二百元以上二千四百元以下罰鍰；其感應器
    沒入之。又汽車駕駛人，有第四十條第一項之情形者，除依原條款處罰鍰外，並
    予記違規點數一點，道路交通管理處罰條例第四十條第一項、第六十三條第一項
    第一款定有明文。經查：本件異議人於右揭時間駕車行經台北市○○○路與逸仙
    路口，經測速照相機拍攝當時行車速度六十二公里，而當地限速五十公里，超速
    十二公里而為警舉發之事實，此有舉發照片一張及台北市政府警察局北市警交大
    字第ＡＩ0000000號舉發違反道路交通管理事件通知單一紙在卷可證，且
    為異議人所不爭執。又當日拍攝異議人上開小客車超速所使用之雷達測速儀，係
    經濟部標準檢驗局檢定合格之儀器，有證人乙○○庭呈之經濟部標準檢驗局雷達
    測速儀檢定合格證書一紙（照相式、有效期限九十一年十二月）附卷可稽，故該
    座雷達測速儀已具備相當可信之準確度，況證人即舉發員警乙○○到庭亦具結證
    稱：本件違規案件是依據拍攝之照片所舉發，該路段限速五十公里，當時異議人
    之車速已達六十二公里，公路局曾發函給我們需有三公里之誤差值，我們交通隊
    內部自行規定可有十公里之寬限值，超過十公里我們就逕行舉發等語（詳見本院
    九十二年三月十一日訊問筆錄），顯見本件員警之取締執法標準已甚為寬鬆，異
    議人非僅超速一、二公里即遭取締而有合理懷疑雷達測速儀準確度之空間，其於
    駕車超過最高速限多達十二公里之情況下始遭取締，有超速駕駛之違規行為至堪
    認定，異議人辯稱警察機關應於超速逾十三公里之情形方得舉發云云，顯有誤會
    ，不足憑信。準此足認原處分機關認定受處分人駕車違背限速規定乙節並無違誤
    ，但依上開規定原處分機關裁決書中僅裁處異議人罰鍰之處罰，而漏未記違規點
    數一點，於法顯有未合，異議意旨雖無理由，但原處分亦顯有不當，爰將原處分
    撤銷，並依首揭規定自為裁定如主文第二項所示。
四、據上論斷，應依道路交通案件處理辦法第二十條、道路交通管理處罰條例第四十
    條第一項、第六十三條第一項第一款，裁定如主文。
中      華      民      國      九十二      年      三    月    十二    日
                              臺灣基隆地方法院交通法庭
                                      法  官  汪  梅  芬
右正本證明與原本無異。
對於本件裁定如有不服，應於收受送達後五日內，向本院提出抗告書狀，敘述抗告之
理由，抗告於臺灣高等法院。
                                      書記官  王  一  芳
中      華      民      國      九十二      年      三    月    十八    日


司法院資訊處製作；財團法人民間司法改革基金會備份。
